Inventaris van de archieven van de Koninklijke Paketvaart Maatschappij (KPM) en van de Koninklijke Java-China Paketvaart Lijnen (KJCPL), 1892-1972 (1973): Dossiers volgens classificatiecode
Nationaal Archief, Den Haag
- Zwavelzuur
923.29 Automobiel Mijen
923.3 Luchttransport
I - Correspondentie
II - Rapportage
IVa - K.L.M. notulen Alg. Verg.
Amerika
S.M.N.
Indonesië
: 822.1/821.9
: 822.1/821.9 K.L.M.
: 822.1/821.9 K.N.I.L.M.
923.39 Luchtvaart Mijen
Garuda Indonesian Airways
K.L.M.
K.L.M./K.N.I.L.M.
K.N.I.L.M.
K.N.I.L.M. - commissariaatsstukken
923.4 Expeditiewezen
923.49 Expediteurs
923.498 Mijen voor het uitsturen ? van schepen
923.8 Vreemdelingenverkeer, toerisme, verblijf te land
(Zie voor Verg. v. Vreemdelingenverkeer en toeristenbureaux op 926.6)
Bali
Diversen
Java
923.81 Hotel- en restauratiebedrijf
923.819 Hotels, pensions enz.
923.82 "Round-the-world" - verkeer
923.83 Boekingbureaux
923.9 Telegrafie, telefonie
923.99 Telegraaf Mijen, telefoon Mijen
Radio Holland
924. Groot- en kleinhandel, ambacht
924.1 Import, export en transito
924.11 Productennoteringen, marktberichten
924.19 Import en export Mijen
Bouvy - Menado
924.2 Vemen, vries- en koelpakhuizen
924.3 Particuliere entrepots
924.4 Handelaren, afschepers, leveranciers, producenten
924.5 Tussenhandelaren, makelaars (voor administratie Mijen zie 926.3)
924.6 Agenturen vertegenwoordigers
924.7 Goederenvervoer, goederenbeurzen, doorvoer, schepenmarkt
925. Credietwezen
925.1 Bankwezen
925.19 Bankiers
Rentevergoedingen
925.2 Geldbeleggingen en geldmarkt
925.21 Beurs, koersfluctuaties
925.28 Beleggingsmijen
925.29 Commissionairs
925.3 Hypotheekwezen, scheepsverband
925.39 Hypotheek Mijen
925.4 Verzekering
Zeluva (o.a. Hr. Pronk)
925.42 Pensioenverzekering
925.49 Verzekering Mijen
Vereeniging "Zeerisico"
Vereeniging "Het Pensioenfonds voor Gezagvoerders en Officieren ter Koopvaardij"
926. Instellingen, maatregelen ter bescherming, controle, bevordering van handel en bedrijf
(Zie voor Kamers van Koophandel ook 913.14)
Afrika Instituut
Economische Voorlichtingsdienst
Economische Mededelingen v/d Econ. Voorlichtingsdienst
Indonesisch-Nederlands Cultureel Centrum
Internationale Kamer van Koophandel
Kamers van Koophandel
Koninklijk Instituut v/d Tropen
Nederlandsch-Amerikaansche Kamer van Koophandel
Nederlandsche Kamer van Koophandel voor België en Luxemburg
Oudzeeland-America Foundation ?
Indonesische Kamer van Koophandel
: 923.1
926.1 Verenigingen en commissies ter behartiging van groepsbelangen
Centraal Sociaal Werkgeversverbond
Commissies
Commissie Voorziening en Opleiding Varend Personeel
Indische Ondernemersbond
Kwartaal- en maandoverzichten v/d Indische Ondernemersbond
Nederlandsch - Zuid Amerikaansch Instituut
N.I.B.E.G. (Ned. Ind. Bond van ex-krijgsgevangenen en geinterneerden)
Ondernemersraad v. Indonesië
Berichten aan de leden van de Ondernemersraad v. Ind.
Vereeniging v/d Effectenhandel
Vereeniging van Leerlingen der "De Ruyterschool"
Ondernemersraad - Mededelingen aan de Leden van de Ondernemersbond
: 913.22 Indonesië
926.19 Reders- en scheepvaartverenigingen (Scheepvaartbelangen)
International Chamber of Shipping
Nederlandsche Reedersvereeniging
Ned. Reedersvereeniging - bestuursvergaderingen
Ned. Reedersvereeniging - circulaires
Scheepvaartvereniging voor Indonesië
Vereniging van Werkgevers in de Scheepvaart en aanverwante bedrijven
Scheepvaartvereniging / Indonesië maandberichten
926.2 Tentoonstellingen, jaarbeurzen, congressen, markten, conferenties, toonzalen, showboats
Jaarbeurs Utrecht
926.3 Controle commissies en instellingen (accountants), arbiters, administratie maatschappijen
926.4 Instituten t/d van nautische en technische zaken (w.o. ook LLoyd's, Veritas etc.), classificatie Mijen
Bureau Veritas
Kon. Ned. Meteorologisch Instituut
Normalisatie Commissie in Nederland
926.5 Informatie- en adviesbureaux (consulenten), persbureaux, plaatsingbureaux, raadgevende ingenieurs, researchbureaux, vertaalbureaux, proefstations, typebureaux, recherche bureaux, documentatiebureaux
Arbeidsbemiddeling Ned. Reedersvereeniging
Ned. Inst. v. Documentatie en Registratuur (NIDER)
N.I.D.E.R. - Algemeen Bestuur
Ned. Inst. voor Efficiency - codificatie van inkoop- en magazijnartikelen
Ned. Scheepsbouwkundig Proefstation te Wageningen
Wijs Muller & Co.
926.6 Toeristenbureaus, V.V.V., passagebureaux
Erkenning van passage- en reisbureaux
Maandverslagen V.V.V. "Amsterdam"
Lissone/Lindeman - Nitour
Financiële hulp Mevr. G.C. Menger-Bijpost
926.7 Advertentie- en reclamebureaux
927. Veeteelt, jacht en visserij
927.1 Veeteelt
927.2 Jacht
927.3 Visserij
927.31 Visserij bedrijven
928. Ondernemingen in haar onderlinge economische en financiële verhoudingen
928.1 Trusts, kartels, pools, concentraties
African Coastwise Conference
Associated Steamship Lines
Atlantic and Gulf/Neth. East Indies Conf.
Australia Eastern Shipping Conference
Australia - Hongkong Conference
Australia - Indonesia Conference
Australia & Nw. Zealand Passenger Conference
Calcutta - Japan Conference
Colombo/Australia Conference
Colombo, Madras and Calcutta Conferences
Continent to Bombay & Karachi Conference
Continent Chittagong Conference
Continent - Colombo Conference
Continent/India en Pakistan Conference
Deli - Gulf of Aden & Red Sea Conf.
Deli - East Canada Conference Agreement
Deli - New York Rate Agreement
Deli - Pacific Rate Agreement
Deli Vrachten Conferentie
Djakarta Vrachten Conferentie
East African - Europe Conference
Far Eastern Freight Conference
Far Eastern Passenger Conference
Genua Conference
India Conference
Indonesië - Australië Conferentie
Japan - Australia Freight Conference
Java - Golf van Aden en Rode Zee Conference
Japan - Indonesië v.v. Conference
Java - East Canada Conference Agreement
Java - New York Rate Agreement
Java - Pacific Conference
Joint Australian Eastern Passenger Conference
Karmahom Committee (Karachi-Marmagoa Range Homeward)
Liner Freight Rate Committee
New Zealand Freight Conference
Oost Aziatische Conference
Outward British India Conference
Outward Continent/Australia Conf. Continent-Australia trade
Outward Continental Brazil Freight Conference
Outward Continental River Plato Freight Conf.
Oversea Shipping Representatives Association
Pacific Indonesian Conference (Deli. Pac. Rate Agreement)
Pacific Far East Lines
Pacific Westbound Conference
P.H.F.C. (inhoud overgebracht naar B.V.C.)
P.H.F.C. (: 823.12) Indië-Europa
P.H.F.C.(: 823.712.1)
P.O.J.F.C.
Singapore-Australia Freight Conference
South & South East African Conference
South American Traffic Conference
Straits-Australia and New Zealand Conference
Straits-China Deck Passenger Conference
Straits-China-Japan Conference
Straits Homeward Conference
Straits-New York Freight Conference
Straits Pacific Conference
Trans Atlantic Passenger Conference
Trans Pacific Passenger Conference
Trans Pacific Freight Conference
928.2 Holding companies
929. Usantiën, algemeen erkende formulieren, schablonen, contracten, afkortingen, maten, gewichten, muntstelsels en normaalvormen, handelsmerken, normen
Normalisatie
929.3 Afkortingen
93. Kunst, wetenschap, philantropie, piëteit, sociale-, godsdienstige- en politieke aangelegenheden (ceremoniën)
931. Musea, bibliotheken, archieven
932. Onderwijsinstellingen en commissies t/d v/h onderwijs
Kweekschool v/d Zeevaart, Amsterdam
Zeevaartschool, Amsterdam
Zeevaartschool, Delfzijl
Zeevaartschool, Groningen
Zeevaartschool, den Helder
Zeevaartschool, Rotterdam
Zeevaartschool, Scheveningen
Zeevaartschool, Terschelling
Zeevaartschool, Vlissingen
933. Philantropische instellingen en commissies, ziekeninrichtingen, vacantie- en rusthuizen, tehuizen
Lijst van in Nederland aanwezige instellingen van Weldadigheid
934. Vak- en politieke verenigingen en instellingen
Bond van Nederlandse Werknemers in het Ind. Transportbedrijf
Centrale van Kapiteins en Officieren ter Koopvaardij (CKOK?)
Mededelingen College Zeemanshoop
Industriële Club
Sociaal Politiek Documentatie Bureau
Vereeniging "Karel van Lennep"
Vereniging van Nederlandse Koopvaardijkapiteins 1943
Vereeniging van oud-employé's der K.P.M.
Vereeniging van Technici op Scheepvaartgebied
Vereeniging Walpersoneel Scheepvaart
935. Godsdienstige instellingen en sociale commissies
Fonds voor de De Ruytermedaille
936. Ontspanningsinstellingen en commissies, sportverenigingen
937. Wetenschappelijke instellingen, studiegenootschappen
Internationale Vereeniging voor financieel- en fiscaal recht - Internationaal Belasting Documentatie Bureau
Maatschappij ter bevordering van het Natuurwetenschappelijk Onderzoek van Oost- en West Indië
Nederlandsch Economisch Instituut
Nederlandsch Genootschap voor Documentreproductie
Nederlandsch Genootschap voor Internationale Zaken
Nederlandse Documentalistenkring
Nederlandse Vereniging voor Zeerecht
N.I.D.E.R. - Afd. Classificatie Commissie
Nederlandsch Instituut voor Efficiency (N.I.V.E.)
N.I.V.E. - bedrijfsstudiegroep v. Administratie-Techniek -Alg.
N.I.V.E. - Bedrijfsstudiegroep v. Administratie-Techniek, diverse Commissies
N.I.V.E. - Studiegroep Beheersdocumentatie - Alg.
N.I.V.E. - Studiegroep Beheersdocumentatie - Commissie I
N.I.V.E. - Studiegroep Beheersdocumentatie - Commissie I en III
N.I.V.E. - Studiegroep Beheersdocumentatie - Commissie II en III
N.I.V.E. - Studiegroep Beheersdocumentatie - diverse Commissies
N.I.V.E. - Studiegroep Beheersdocumentatie - Kleine Commissie en Redactie Commissie
Nederlands Verkeersinstituut - afd. Documentatie
Pacific Institute (Institute of Pacific Relations)
Studiecentrum T.N.O. voor Scheepsbouw en Navigatie
Stichting voor Economisch Onderzoek der Universiteit van Amsterdam
Technisch Documenten Centrum
938. Omroepverenigingen
Radio-Nederland Wereldomroep
94. Geografische, economische, historische aantekeningen en onderzoekingen
Afrika - Algemeen/diversen
Afrika - Centraal en Oost Afrika
Afrika - Mauritius - Réunion - Madagascar
Afrika - Unie van Zuid Afrika
Afrika - West Afrika
Noord Amerika
Zuid-Amerika - Algemeen/diversen
Zuid-Amerika - Argentinië
Zuid-Amerika - Brazilië
Zuid-Amerika - Nederl. West Indië
Azië - Algemeen/diversen
Azië - Achter Indië (Algemeen - Malakka - Siam - Birma)
Azië - China en Indochina
Azië - India en Pakistan
Azië - Iran
Azië - Japan
Europa - Algemeen/Diversen
Europa - Nederland
Oceanië - Algemeen/diversen
Oceanië - Australië & Nieuw Zeeland
Oceanië - Brits Nieuw Guinea/Papua
Oceanië - Nederlands Nieuw Guinea
Oceanië - Indonesië
Oceanië - Philippijnen
Algemene economische toestand enz. in Indonesië na capitulatie Japan
Nederlandsche Bank voor Zuid Afrika
941. Expedities
942. Havens en haar economische betekenis
Belawan Deli
943. Historische stukken
Lijsten historische aantekeningen, boeken en rapportage betreffende de oorlog
944. Kolonisatie
949. Hydrografische, oceanografische en klimatologische mededelingen
Berichten aan Zeevarenden
+ 942 Algemeen
+ 942 Afrika - Algemeen/diversen
+ 942 Afrika - Algiers
+ 942 Afrika - Beira
+ 942 Afrika - Dakar
+ 942 Afrika - Durban
+ 942 Afrika - East London
+ 942 Afrika - Kaapstad
+ 942 Afrika - Lourenço Marques
+ 942 Afrika - Madagascar (Tamatave)
+ 942 Afrika - Mauritius (Port Louis)
+ 942 Afrika - Mombasa
+ 942 Afrika - Port Elasabeth
+ 942 Afrika - Réunion
+ 942 Afrika - Suez Kanaal
+ 942 Noord Amerika - Boston
+ 942 Noord Amerika - Los Angelos
+ 942 Noord Amerika - Portland
+ 942 Noord Amerika - Quebec
+ 942 Noord Amerika - San Francisco
+ 942 Noord Amerika - Seattle
+ 942 Noord Amerika - Victoria
+ 942 Zuid Amerika - Algemeen/diversen
+ 942 Zuid Amerika - Bahia Blanca
+ 942 Zuid Amerika - Buenos Aires
+ 942 Zuid Amerika - Necochea
+ 942 Zuid Amerika - Rosario
+ 942 Zuid Amerika - Santos
+ 942 Zuid Amerika - Nederl. West Indië - Curaçao
+ 942 Azië - Algemeen/diversen
+ 942 Azië - Amoy
+ 942 Azië - Banghoi
+ 942 Azië - Bangkok
+ 942 Azië - Bombay
+ 942 Azië - Hongkong
+ 942 Azië - Kobe
+ 942 Azië - Osaka
+ 942 Azië - Penang
+ 942 Azië - Rangoon
+ 942 Azië - Saigon
+ 942 Azië - Shanghai
+ 942 Azië - Singapore
+ 942 Azië - Swatow
+ 942 Azië - Thailand Phnom Penh
+ 942 Europa - Algemeen/diversen
+ 942 Europa - Amsterdam
+ 942 Europa - Antwerpen
+ 942 Europa - Bremen
+ 942 Europa - Bristol
+ 942 Europa - Genua
+ 942 Europa - Hamburg
+ 942 Europa - Kopenhagen
+ 942 Europa - Liverpool
+ 942 Europa - London
+ 942 Europa - Rotterdam
+ 942 Europa - Triest
+ 942 Europa - Vlissingen
+ 942 Europa - IJmuiden
+ 942 Oceanië - Algemeen/diversen
+ 942 Oceanië - Australië - Adelaïde
+ 942 Oceanië - Australië - Albany
+ 942 Oceanië - Nw. Zeeland- Auckland
+ 942 Oceanië - Australië - Brisbane
+ 942 Oceanië - Australië - Darwin
+ 942 Oceanië - Australië - Fremantle
+ 942 Oceanië - Australië - Geelong
+ 942 Oceanië - Australië - Geraldton
+ 942 Oceanië - Australië - Gladstone
+ 942 Oceanië - Tasmanië - Hobart
+ 942 Oceanië - Hawaii - Honolulu
+ 942 Oceanië - Australië - Melbourne
+ 942 Oceanië - Australië - New Castle
+ 942 Oceanië - Australië - Perth
+ 942 Oceanië - Philippijnen
+ 942 Oceanië - Australië - Port Moresby
+ 942 Oceanië - Australië - Port Pirie
+ 942 Oceanië - Australië - Sydney
+ 942 Oceanië - Nw. Zeeland- Wellington
+ 942 Oceanië - Indonesië (zie voor indeling van Indonesië rubriek 949+942)
949+942. Oceanië - Indonesië
Sumatra
Algemeen
Aer Putih
Asahan
Bagan Si Api2
Bagus Kuning
Bau Bau
Batu Bahra
Batu Rusa
Belawan Deli I - Algemeen
Bengkalis
Benkulen
Berombang
Bintuhan
Bireuën
Blinju
Djambi
Djebus
Gunung Kidjang
Gunung Sitoli
Indrapura
Karang Anjer
Kertapatti
Koba
Kota Agung
Kota Baru
Kroë
Kuala Radja
Kwalaradja
Labuan Atjeh
Labuan Bilik
Langsa
Lho Seumawé
Mandi Angin
Medan
Meulaboh
Muntok
Olehleh
Oosthaven
Padang
Pakan Baru
Palembang
Palembangrivier - Musi
Paneh
Pangkal Pinang
Pangkalan Brandan
Pangkalan Dodo
Pagkalan Susu
Riouw
Sabang
Sambu
Sanding
Sasak
Selat Pandjang
Sembilang
Siak
Sibolga
Sigli
Simpang Olim
Sumur
Sungie Gerong
Sungei Liat
Sungei Pakning
Su?ch
Tandjong Leidong
Tandjong Pagar
Tandjong Pandan
Tandjong Tiram
Telok Betong (Oosthaven)
Tungkel
Java
Algemeen
Bajah
Bandi Alitbaai
Bandoeng
Banjuwangi
Batavia
Bawean
Belang
Buitenzorg
Cheribon
Djuana
Genteng
Indramaju
Karangantu
Kraktaän
Merak
Oedjong Gendeng
Padang Tritis
Pamanukan
Panarukan
Parantritis
Pasar Ikan
Pasuruan
Patjitan
Pekalongan
Pelabuan Ratu
Pulu Obin
Pulu Sempoe
Probolinggo
Rembang
Semarang
Semarang - Zeehaven
Sumenap
Surabaia
Tandjong Panto
Tandjong Perak
Tandjong Priok
Tegal
Tjikembang
Tjilaut Eureun
Tjilatjap
Tuban
Celebes
Algemeen
Amurang
Badjowé
Balangnipa
Belontio
Beo
Bitung
Bonthain
Bora?o
Bulukomba
Buton
Bwool
Djeneponto
Donggala
Garassi
Gorontalo
Kabalo
Kalora (of Kalorangi)
Kalumpangbaai
Kameasi
Karaton
Kendari
Kolaka
Kololich
Kolonedale
Kota Buna
Labuan Bugis
Leok
Lirung
Lokodidi
Luwuk
Madjene
Makassar
Mamudju
Matongkat
Menado
Minanga
Nanussa
Nuangan
Oedjongpatiro
Oloan
Ondong
Palehleh
Palima
Palu
Palopo
Paré Paré
Parigi
Randjuni Ketjil
Salabangka
Saleier
Sentigi
Siau
Sindjai
Siwangkulu
Sumalata
Tagulandang
Taima
Tamako
Tamarana
Tambulongan
Taruna
Tiwaabose
Tobojogan
Toli Toli
Toribulu
Totok
Tungarangan
Tula Dinggi
Borneo
Algemeen
Balik Papan
Bandjermasin
Batu Ampat
Berouw (Berau)
Bulongan
Padang Tikar
Pasir
Pemangkat
Pontianak
Pontianak - Kapuas
Samarinda
Sambas
Sampit
Sankulirang
Selakau
Singkawang
Taraken
Teluk Bajur
Molukken
Algemeen
Amboïna
Banda
Batjan
Bula
Djiko
Dobo
Laiwui
Morotai
Oma
Sanana
Ternate
Wahai
Kleine Sunda Eilanden
Algemeen
Ampenan
Baucau
Benoa
Bima
Buleleng
Den Passar
Endeh
Geltiting
Kaloa
Labuan Hadji
Maumere
Padang Baai
Robong
Sumbawa Besar
Timor Dilly Pantai
Timor Kupang
Waingapu
Nieuw Guinea
Algemeen
Biak
Hollandia
Humboldtsbaai
Madang
Merauke
Minika
Samarai
Sorong
95. Publicaties, photo's, films, lezingen, voorwerpen
William the Silent Award
951. Boeken, boekerijen, kaarten, literatuuroverzichten
A.N.P. - Indonesische Documentatiedienst
The Britsch Shipbuilding Association
?east Sociaal Werkgeversverbond Documentatieberichten ?
D.A.F. - Documentatieorgaan betr. het wegvervoer
D.A.F. - Index doc. orgaan betr. het wegvervoer
Dept. v. Verkeer en Waterstaat - Lijst aanwinsten van de bibliotheek
Directoraat-Generaal van het Verkeer - Literatuuroverzicht van het verkeer
Documentatiebureau voor Overzees Recht
Economische Voorlichtingsdienst - Economische Mededelingen
Havenbedrijf Gemeente Rotterdam - Lijst van aanwinsten, bibliotheek en Lijst v. lopende periodieken
Indonesische Documentatie
Instituut v. Scheepvaart en Luchtvaart - Lijsten aanwinsten, bibliotheek en Tijdschriften Revue
Kon.Instituut v/d Tropen - Aanwinstenlijst der boeken van de Centrale Boekerij
K.L.M. - Nieuwsoverzicht voor de K.L.M. (Radar II No...)
Nederl. Inlichtingendienst v/d Verenigde Naties - Documentenaankondiging
Nederlandse Spoorwegen - Lijsten van lopende tijdschriften en dagbladen
Nederl.Vereniging van Transportondernemingen - Literatuuroverzichten
Ondernemersraad - Documentatiemateriaal
P.T.T. - Lijst van aanwinsten P.T.T.
P.T.T. - Overzicht tijdschriftenartikelen Documentatiedienst P.T.T.
Technisch Documenten Centrum
Werkspoor - Aanwinsten bibliotheek
(08)
(08) Unites Nations
(08) Veilingen
: 91 Mededelingen van het Secretariaat van de Nederlands-Indonesische Unie
/952 (Op dit cl. no. komen alleen de opgeloste pkd's Boeken en tijdschriften)
/952 Afgestaan aan derden
952. Periodieken
Departement van Verkeer en Waterstaat - Bureau Documentatie - Lijst van tijdschriften, genoemd in de artikelen in "Verkeer en Zeevaart en Rijnvaart"
(08)
952.9. Mijen voor het uitgeven van periodieken
953. Voorwerpen
Beschrijving van de series en archiefbestanddelen
- Koninklijke Paketvaart Maatschappij
  De betekenis van de codenummers der dossiers is te vinden in de classificatie van het archief, de bijlage Koninklijke Paketvaart Maatschappij (KPM): Classificatie.
  - Inhoud doos nummer 1, 1
    - Codenummer dossier (13), 7524
    - Codenummer dossier (131), 7525
    - Codenummer dossier (50): 74, 5957
    - Codenummer dossier (60), 7530
    - Codenummer dossier (601), 7531
    - Codenummer dossier (61)+622.14, 5490
    - Codenummer dossier (90), 5613
    - Codenummer dossier 11, 29
    - Codenummer dossier 11, 29A
  - Inhoud doos nummer 2, 2
    - Codenummer dossier 11, 1
    - Codenummer dossier 11, 2
  - Inhoud doos nummer 3, 3
    - Codenummer dossier 11, 3
    - Codenummer dossier 11, 4
  - Inhoud doos nummer 4, 4
    - Codenummer dossier 11, 5
    - Codenummer dossier 11, 6
  - Inhoud doos nummer 5, 5
    - Codenummer dossier 12, 11
    - Codenummer dossier 12, 7538
    - Codenummer dossier 123, 24
    - Codenummer dossier 123, 26
  - Inhoud doos nummer 6, 6
    - Codenummer dossier 123, 5614
    - Codenummer dossier 123, 7539
    - Codenummer dossier 123, 354
    - Codenummer dossier 123, 5615
  - Inhoud doos nummer 7, 7
    - Codenummer dossier 123, 7540
    - Codenummer dossier 125, 5616
    - Codenummer dossier 125, 5617, 5610
    - Codenummer dossier 125, 1
      Zetelverplaatsing Curaçao
  - Inhoud doos nummer 125, 8
  - Inhoud doos nummer 9, 9
    - Codenummer dossier 13, 5
    - Codenummer dossier 131.11, 7541
    - Codenummer dossier 131.13, 7542
    - Codenummer dossier 131.17, 7
    - Codenummer dossier 131.17, 1006
    - Codenummer dossier 131.17, 5623
    - Codenummer dossier 131.17, 7545
  - Inhoud doos nummer 10, 10
    - Codenummer dossier 131.17, 355
    - Codenummer dossier 131.19, 7549
    - Codenummer dossier 131.2, 7550
    - Codenummer dossier 131.21, 3807
    - Codenummer dossier 131.21, 7551
    - Codenummer dossier 131.211, 8
    - Codenummer dossier 131.211, 2761
  - Inhoud doos nummer 11, 11
    - Codenummer dossier 131.211, 5624
    - Codenummer dossier 131.211, 7552
    - Codenummer dossier 131.211, 7553
    - Codenummer dossier 131.211, 7554
  - Inhoud doos nummer 12, 12
    - Codenummer dossier 131.22, 7555
    - Codenummer dossier 131.22, 7556
    - Codenummer dossier 131.221, 9
    - Codenummer dossier 131.221, 7557
    - Codenummer dossier 131.23, 2762
    - Codenummer dossier 131.23, 7578
    - Codenummer dossier 132, 10
  - Inhoud doos nummer 13, 13
    - Codenummer dossier 14, 7559
    - Codenummer dossier 141, 5625
    - Codenummer dossier 141, 7560
    - Codenummer dossier 141, 7561
    - Codenummer dossier 141, 1
      Raad van bestuur
    - Codenummer dossier 141.1, 19
    - Codenummer dossier 141.1, 7563
  - Inhoud doos nummer 14, 14
    - Codenummer dossier 141.1, 7564
    - Codenummer dossier 141.1, 5626
    - Codenummer dossier 141.1, 3808
    - Codenummer dossier 141.1, 3920
    - Codenummer dossier 141.1, 5627
    - Codenummer dossier 141.1, 1
      Brieven Hr. Brand
  - Inhoud doos nummer 15, 15
    - Codenummer dossier 141.1, 1
    - Codenummer dossier 141.1, 1
    - Codenummer dossier 141.1, 1034
    - Codenummer dossier 141.1, 5958
    - Codenummer dossier 141.1, 21
    - Codenummer dossier 141.1, 1035
    - Codenummer dossier 141.1, 22
    - Codenummer dossier 141.1, 5628
  - Inhoud doos nummer 16, 16
    - Codenummer dossier 141.1, 2586, 3921
    - Codenummer dossier 141.1, 5629
    - Codenummer dossier 141.1, 1
    - Codenummer dossier 141.1, 5631
    - Codenummer dossier 141.1, 7562
    - Codenummer dossier 141.1, 5959
    - Codenummer dossier 141.1, 30
    - Codenummer dossier 141.1, 5292
  - Inhoud doos nummer 17, 17
    - Codenummer dossier 141.1, 321
    - Codenummer dossier 141.1, 5960
    - Codenummer dossier 141.1, 5961
    - Codenummer dossier 141.1, 5962
    - Codenummer dossier 141.1, 23
    - Codenummer dossier 141.1, 1
    - Codenummer dossier 141.1, 37
    - Codenummer dossier 141.1, 7565
    - Codenummer dossier 141.1, 25
    - Codenummer dossier 141.1, 43
    - Codenummer dossier 141.1, 3922
  - Inhoud doos nummer 18, 18
    - Codenummer dossier 141.1, 5631
    - Codenummer dossier 141.1, 1
      Corresp. M.C. Koning
    - Codenummer dossier 141.1, 2
    - Codenummer dossier 141.1, 3
    - Codenummer dossier 141.1, 4
    - Codenummer dossier 141.1, 5
  - Inhoud doos nummer 19, 19
    - Codenummer dossier 141.1, 7567
    - Codenummer dossier 141.1, 40
    - Codenummer dossier 141.1, 7568
    - Codenummer dossier 141.1, 5632
    - Codenummer dossier 141.1, 27
    - Codenummer dossier 141.1, 1
      Brieven Hr. Op ten Noort
    - Codenummer dossier 141.1, 5633
    - Codenummer dossier 141.1, 5635
    - Codenummer dossier 141.1, 7569
    - Codenummer dossier 141.1, 4605
    - Codenummer dossier 141.1, 7570
  - Inhoud doos nummer 20, 20
    - Codenummer dossier 141.1, 7571
    - Codenummer dossier 141.1, 5634
    - Codenummer dossier 141.1, 28
    - Codenummer dossier 141.1, 47
    - Codenummer dossier 141.1, 7572
    - Codenummer dossier 141.1, 5636
    - Codenummer dossier 141.1, 7573
    - Codenummer dossier 141.1, 5293
    - Codenummer dossier 141.1, 5294
    - Codenummer dossier 141.1, 3918
  - Inhoud doos nummer 21, 21
    - Codenummer dossier 141.1, 5295
    - Codenummer dossier 141.1, 5296
    - Codenummer dossier 141.1, 7574
    - Codenummer dossier 141.1:25, 5236
    - Codenummer dossier 141.11, 7575
    - Codenummer dossier 141.11, 7576
    - Codenummer dossier 141.12, 7577
    - Codenummer dossier 141.131, 7578
    - Codenummer dossier 141.19, 7580
  - Inhoud doos nummer 22, 22
    - Codenummer dossier 141.2, 7581
    - Codenummer dossier 141.2, 7582
    - Codenummer dossier 141.3, 12
    - Codenummer dossier 141.32, 1
      Presentielijst gedelegeerden Raad van Bestuur
    - Codenummer dossier 141.32, 1
    - Codenummer dossier 141.32, 2
    - Codenummer dossier 141.32, 3
    - Codenummer dossier 141.32, 4
  - Inhoud doos nummer 23, 23
    - Codenummer dossier 141.32, 5
    - Codenummer dossier 141.32, 6
    - Codenummer dossier 141.32, 7
    - Codenummer dossier 141.32, 8
    - Codenummer dossier 141.32, 9
    - Codenummer dossier 141.32, 10
  - Inhoud doos nummer 24, 24
    - Codenummer dossier 141.32, 11
    - Codenummer dossier 141.33, 51
    - Codenummer dossier 141.33, 52
  - Inhoud doos nummer 25, 25
    - Codenummer dossier 141.33, 53
    - Codenummer dossier 141.33, 54
    - Codenummer dossier 141.33, 5297
    - Codenummer dossier 141.33, 5639